臺灣板橋地方法院刑事判決　　　　　　　　　　　　　九十一年度易字第三七二號
　　公　訴　人　臺灣板橋地方法院檢察署檢察官
　　被　　　告　丁○○
右列被告因竊盜等案件，經檢察官提起公訴（九十年度偵字第一五八○六號），本院
判決如左：
    主  文
丁○○竊盜，處有期徒刑伍月，如易科罰金以參佰元折算壹日。
    事  實
一、丁○○前於民國八十七年一月五日因犯懲治盜匪條例、搶奪等罪，經本院判處應
    執行有期徒刑四年確定，於八十九年十二月二十九日縮短刑期假釋出監，並於九
    十年九月二十五日縮刑期滿執行完畢（未構成累犯），仍不知警惕，竟於假釋期
    滿前，於九十年四月十二日十五時許，意圖為自己不法之所有，無故侵入甲○○
    位於台北縣板橋市○○路一六八巷二十號五樓之住處，竊取甲○○所有，置於住
    處之現金新台幣（下同）五千多元、龍形撲滿內之零錢六千元多、東科牌VCD放
    影機一台、CANON牌照相機一台、金飾總重約三兩（含戒指、手鍊及項鍊）、行
    動電話二支（起訴書漏載）等物，得手後離去。嗣經甲○○報警，經警在前開住
    處寢室內之龍形撲滿上採得丁○○指紋，始悉前情。
二、案經甲○○訴由台北縣警察局海山分局報請臺灣板橋地方法院檢察署檢察官偵查
    起訴。
    理  由
一、被告丁○○於偵審中均否認有何侵入住宅、竊盜犯行，辯稱：當天我確實有到友
    人乙○○位於板橋市○○路一六八巷二十一號四樓住處，剛好在告訴人甲○○住
    處樓下，但後來與乙○○一起離去，並未到告訴人住處，不知為何在放置零錢之
    龍形撲滿上會有我的指紋云云。
二、認定被告成立犯罪之證據及理由如下：
  (一)告訴人於前述時地遭竊現金及龍形撲滿內之零錢、放影機、照相機、金飾、手機
    等物之事實，業據告訴人於警、偵時指訴明確。
  (二)前述在告訴人住處主臥室內放置零錢之龍形撲滿上，經警於當日採得被告左環指
    、左拇指指紋各一枚一節，此有刑事警察局（９０）刑紋字第７１００３號鑑驗
    書附卷可稽，而被告於審理中也供稱之前從未見過該撲滿一語（本院九十一年七
    月二十二日審判筆錄），故被告確曾於失竊當日以手指觸摸過該龍形撲滿一節，
    應可認定。再參以被告於偵、審中均坦承當天確有到告訴人住處樓下一事，足認
    被告確有無故侵入告訴人住處及竊盜前述財物之事實無疑。
  (三)被告雖辯稱當天係至友人乙○○位於告訴人樓下之住處，後來並與乙○○一起離
    開云云。惟此業經證人乙○○於偵、審中予以否認，並證稱當時係被告之弟弟丙○○至住處玩，與被告不熟，不可能帶被告回家等語（偵查卷第三六頁反面、本
    院九十一年七月二十二日審判筆錄），與被告所辯顯然不同。至於證人即被告之
    弟弟丙○○也僅證稱九十年四月間乙○○曾至其住處，之後與被告一起離開而已
    ，但對於被告與乙○○二人是否曾一起至乙○○住處並一起離開等情，並不清楚
    等語（同前審判筆錄），亦無法為被告有利之認定。因此，被告所為辯解，均不
    足採信。
三、核被告所為，
  (一)係犯刑法第三百零六條第一項之侵入住宅罪、第三百二十條第一項竊盜罪。
  (二)其所犯上開二罪間有方法、結果之牽連關係，應從一重之竊盜罪處斷。
  (三)爰審酌被告之動機、方法、目的、手段、犯罪後態度等一切情狀，量處如主文所
    示之刑，並諭知易科罰金之折算標準。
據上論斷，應依刑事訴訟法第二百九十九條第一項前段，刑法第三百零六條第一項、
第三百二十條第一項、第五十五條、第四十一條第一項前段，罰金罰鍰提高標準條例
第一條、第二條前段，判決如主文。
本案經檢察官陳盈錦到庭執行職務
中      華      民      國      九十一      年      八      月    五    日
                                  臺灣板橋地方法院刑事第三庭
                                          法  官  劉以全
右正本證明與原本無異。
如不服本判決，應於判決送達後十日內，向本院提出上訴狀。
                                          書記官  廖舜宜
中      華      民      國      九十一      年      八      月    五    日
附錄本案所犯法條全文
中華民國刑法第三百二十條
 (普通竊盜罪、竊佔罪)
意圖為自己或第三人不法之所有，而竊取他人之動產者，為竊盜罪，處五年以下有期
徒刑、拘役或五百元以下罰金。
意圖為自己或第三人不法之利益，而竊佔他人之不動產者，依前項之規定
處斷。
前二項之未遂犯罰之。
中華民國刑法第三百零六條
 (侵入住居罪)
無故侵入他人住宅、建築物或附連圍繞之土地或船艦者，處一年以下有期
徒刑、拘役或三百元以下罰金。
無故隱匿其內，或受退去之要求而仍留滯者，亦同。
